【裁判字號】    95,上易,2141
【裁判日期】    951130
【裁判案由】    竊盜
【裁判全文】
臺灣高等法院刑事判決                95年度上易字第2141號
上  訴  人  臺灣桃園地方法院檢察署檢察官
被      告  丙○○
                    （另案於臺灣桃園監獄執行中）
上列上訴人，因被告竊盜案件，不服臺灣桃園地方法院95年易字
第1011號，中華民國95年8 月29日第一審判決（起訴案號：臺灣
桃園地方法院檢察署95年度偵字第8788號，並經同署移送併辦：
95年偵字第18866號）提起上訴，本院判決如下：
    主  文
原判決撤銷。
丙○○共同連續攜帶兇器竊盜，累犯，處有期徒刑壹年。
    事  實
一、丙○○前於民國（下同）91年間因竊盜罪，經台灣桃園地方
    法院判處有期徒刑五月確定，於92年2 月12日易科罰金執行
    完畢，又於92年間因竊盜罪，經同院判處有期徒刑五月確定
    ，於93年9 月15日易科罰金執行完畢，猶不知警惕，竟意圖
    為自己不法所有，於95年1月6日上午10時30分許，在桃園縣
    中壢市○○路136號旁空地，以不詳方法敲破乙○○所有460
    _ ＮＵ營業小客車車窗，竊盜車內之七吋液晶電視、無線電
    各一台後離去，再基於上開竊盜概括犯意，與黃發偉（原審
    另案併案審理）基於自己不法所有之犯意聯絡，於95年4 月
    14日凌晨2時10分許，由丙○○騎乘車牌號碼為Ｆ7Ｈ －009
    號重型機車搭載黃發偉，四處尋找下手目標，至桃園縣平鎮
    市○○○路東安國民中學圍牆外時見四下無人，認有機可乘
    ，由黃發偉負責在外把風，丙○○則以不詳方法開啟甲○○
    所有，停放於上址車牌號碼為ＮＮ－286 號營業用大客車車
    門窗後進入車內，再持非屬其或黃發偉所有，客觀上足對人
    之生命、身體造成危險，足供兇器使用之一字起子一支，以
    毀損前開營業用大客車內抽屜之方式，竊取甲○○所有置放
    於上開營業用大客車之ＤＶＤ錄放影機、車用無線電呼叫器
    、音響擴大器各一台，得手後離開現場之際，適有路過民眾
    王偉民、王威程查覺有異，立即報警，警方於桃園縣平鎮市
    239 號巷口當場查獲丙○○，並扣得一字起子一支，黃發偉
    聞聲即趁隙騎乘前揭重型機車逃逸。
二、案經甲○○訴由桃園縣政府警察局平鎮分局報告臺灣桃園地
    方法院檢察署檢察官偵查起訴，暨由該署檢察官移送本院併
    案審理。
    理  由
一、上揭二次竊盜犯罪事實，業據被告丙○○於警詢、偵訊、原
    審、本院審理時供承不諱，第一次犯行，核與被害人乙○○
    指訴情節相符，並有內政部警政署刑事警察局鑑驗書可稽，
    第二次犯行，核與被害人甲○○於警詢、證人王偉民、王威
    程於警詢時指述情節相符，並有贓物認領保管單一紙、現場
    及車損照片共12張及扣案之一字起子在卷可證，足認上揭事
    實，除被告不利於己自白外，並有前述補強證據足佐，堪認
    與事實相符。從而，本件事證已明確，被告上開連續犯行，
    洵堪認定，自應依法論科。
二、按，刑法第321條第1項第3 款之攜帶兇器竊盜罪，係以行為
    人攜帶兇器竊盜為其加重條件，此所謂兇器，其種類並無限
    制，凡客觀上足對人之生命、身體、安全構成威脅，具有危
    險性之兇器均屬之，且祇須行竊時攜帶此種具有危險性之兇
    器為已足，並不以攜帶之初有行兇之意圖為必要（最高法院
    79年度臺上字第5253號判例意旨參照），茲一字起子為金屬
    所製，質地堅硬，客觀上具有危險性，足以傷害人之生命、
    身體，應屬兇器，是核被告上開第一次之所為，係犯刑法第
    320條第1項竊盜罪，第二次之持一字起子破壞前揭營業用大
    客車抽屜後，竊取置放於上開營業用大客車之ＤＶＤ錄放影
    機、車用無線電呼叫器、音響擴大機各一臺之行為，係犯刑
    法第321條第1項第3款之攜帶兇器竊盜罪、第354條毀損罪。
    公訴人雖未於起訴書證據並所犯法條欄，列刑法第354 條之
    條文，惟已於起訴事實論及，本院自得一併審究。被告上開
    二次犯行，時間緊接，手法相同，犯同一罪名之罪，顯係基
    於概括犯意，應依連續犯之規定，以一罪論，並加重其刑，
    且上開第一次犯行，與起訴部分，有連續犯關係，並經檢察
    官移送併辦，本院自應一併審理。第二次犯行，所犯二罪間
    ，有方法結果之牽連關係，應從一重之竊盜罪處斷。次按，
    被告行為後，刑法業於94年2月2日修正公布，並於95年7月1
    日施行，修正後刑法刪除第55條關於牽連犯、第56條關於連
    續犯規定，被告上開犯行，如依新法規定，均應數罪併罰，
    經比較後較不利於被告，自應適用行為時法。被告第二次犯
    行，與黃發偉間，有犯意聯絡及行為分擔，應論以共同正犯
    。又被告曾於91年間因竊盜罪，經原審判處有期徒刑五月，
    於92年2 月12日易科罰金執行完畢，又於92年間因竊盜罪，
    經原審判處有期徒刑五月確定，於93年9 月15日易科罰金執
    行完畢等情，有臺灣高等法院被告前案紀錄表一紙在卷足憑
    ，不論依新法舊法，均構成累犯，應依法加重其刑，並依法
    遞加重之。
三、原審經審理結果，認被告罪證明確，予以論科，固非無見，
    但查，原審未及就併案之第一次犯行一併審理，自有違誤。
    檢察官執此指摘原判決不當，為有理由，應由本院撤銷改判
    。爰審酌被告犯罪動機、手段、嚴重侵害社會整體防衛機制
    及告訴人財產法益，情節匪淺，惟念其坦承犯行態度尚佳等
    一切情狀，量處如主文第二項所示之刑，以示懲儆。至扣案
    工具一字起子一支，雖係供被告犯罪所用，然被告於原審時
    否認為其所有，且本院亦乏證據足以認定該一字起字確屬為
    被告所有，一字起子亦非屬違禁物，自無從為沒收之宣告，
    附此敘明。
據上論斷，應依刑事訴訟法第369條第1項前段、第364條、第299
條第1項前段，刑法第28條、第321條第1項第3款、第354條、第2
條第1 項、第47條，修正前刑法第56條、第55條，修正前罰金罰
鍰提高標準條例第1條前段，判決如主文。
本案經檢察官許仲瑩到庭執行職務
中    華    民    國    95    年    11    月    30    日
                  刑事第六庭  審判長法  官  林  堭  儀
                                    法  官  莊  謙  崇
                                    法  官  蔡  聰  明
以上正本證明與原本無異。
不得上訴。
                                    書記官  陳  建  邦
中    華    民    國    95    年    11    月    30    日
附錄：本案論罪科刑法條全文
刑法第321條：
犯竊盜罪而有左列情形之一者，處6月以上5年以下有期徒刑：
一、於夜間侵入住宅或有人居住之建築物、船艦或隱匿其內而犯
    之者。
二、毀越門扇、牆垣或其他安全設備而犯之者。
三、攜帶兇器而犯之者。
四、結夥三人以上而犯之者。
五、乘火災、水災或其他災害之際而犯之者。
六、在車站或埠頭而犯之者。
前項之未遂犯罰之。


司法院資訊處製作；財團法人民間司法改革基金會備份。
